【裁判字號】    97,易,71
【裁判日期】    970222
【裁判案由】    竊盜
【裁判全文】
臺灣新竹地方法院宣示判決筆錄            97年度易字第71號
公  訴  人  臺灣新竹地方法院檢察署檢察官
被      告  丙○○
指定辯護人  本院公設辯護人  甲○○
上列被告因竊盜一案，經檢察官提起公訴（96年度偵字第7601號
、第7603號）後，聲請本院改依協商程序而為判決，於中華民國
97年2 月22日下午4 時在本院刑事第七法庭宣示判決，出席職員
如下：
法官起立朗讀判決全文、犯罪事實要旨、處罰條文，及告以上訴
限制、期間並提出上訴狀之法院，且諭知記載其內容：
一、主  文：
    丙○○犯竊盜罪，累犯，處有期徒刑陸月。又犯攜帶兇器竊
    盜罪，累犯，處有期徒刑拾月。又犯竊盜罪，累犯，處有期
    徒刑伍月。又犯竊盜罪，累犯，處有期徒刑柒月。應執行有
    期徒刑貳年。
二、犯罪事實要旨：
（一）丙○○前曾於民國94年10月間，因竊盜、偽造文書等案件
      ，經本院於95年10月4 日，以95年度訴字第216 號宣示判
      決筆錄，分別判處有期徒刑1 年4 月、9 月，並經定應執
      行刑為有期徒刑2 年，嗣於95年10月16日確定；又於94年
      10月間，因違反毒品危害防制條例案件，經本院於95年6
      月30日，以95年度易字第84號刑事判決，判處有期徒刑10
      月，嗣於95年7 月28日確定，上開3 罪並經定應執行刑為
      有期徒刑2 年9 月確定，復因減刑條例分別減為有期徒刑
      8 月、4 月又15日、5 月，並經定應執行刑為有期徒刑1
      年4 月又15日，於95年8 月9 日入監執行，並於96年10月
      3 日縮刑期滿執行完畢。
（二）丙○○不知悔改，出於為自己不法所有目的的犯罪意思，
      於96年11月29日下午4 時許，在桃園縣楊梅鎮○○路16 7
      號路旁，發現王阿嬌所使用之車牌號碼IM－6123號自小貨
      車上之鑰匙未拔下，即徒手以該鑰匙啟動貨車，而竊為己
      有，得手後供己代步使用。
（三）丙○○又出於為自己不法所有目的的犯罪意思，於96年12
      月15日下午4 、5 時許，持足以攻擊人身，危害人生命、
      身體安全，在客觀上具有危險性可供兇器使用的扳手1 支
      （未扣案），以該扳手竊取岳忠和所有之車牌號碼6Q－
      7020號車牌2 面，得手後即將車牌號碼IM－6123號車牌丟
      棄（未尋獲），改掛車牌號碼6Q－7020號車牌於上開貨車
      ，以逃避警方查緝（起訴書所引起訴法條為刑法第320 條
      第1 項，惟已據公訴人即蒞庭之公訴檢察官當庭補正變更
      起訴法條為刑法第321 條第1 項第3 款）。
（四）丙○○復出於為自己不法所有目的的犯罪意思，於96年12
      月13日晚上8 、9 時許，在苗栗縣竹南鎮○○路150 號前
      ，因見乙○○所有車牌號碼JT7-723 號重型機車之車電門
      鎖上插有鑰匙1 支，即徒手以該鑰匙啟動機車，而竊為己
      有，得手後並磨除機車引擎號碼、更換機車龍頭鎖、工具
      箱鎖頭，而供己代步騎用。嗣於96年12月19日晚上10時25
      分許，在新竹縣新埔鎮北平里10鄰79號旁工寮前，為警巡
      邏尋獲乙○○失竊之機車，而查獲此部分竊取機車行為（
      機車1 輛，已發還予乙○○），並扣得非其所有的鑰匙1
      支，及其他施用毒品器具（其所涉違反毒品危害防制條例
      案件部分，由檢察官另行偵辦）。
（五）丙○○上開竊取機車案件【即（四）】，經臺灣新竹地方
      法院檢察署檢察官聲請羈押，經法官於96年12月20日改以
      交保後釋放，丙○○竟於交保後，為抵償積欠友人代墊之
      交保金，再出於為自己不法所有目的的犯罪意思，於96年
      12月22日（起訴書誤載為21日）凌晨0 時、1 時許之間，
      駕駛上開改掛車牌號碼6Q－7020號車牌（實際車號為IM－
      61 23 號）之自小貨車，至新竹縣湖口鄉湖口村8 鄰77號
      「一條龍餃子館」旁空地，竊取戴國模所有建築工程用之
      鐵柱107 支。嗣於同日凌晨1 時40分許，駕駛該贓車行經
      新竹縣新埔鎮○○路、南平路口時，為警發現形跡可疑攔
      阻盤檢，惟丙○○拒絕接受檢查駕車逃逸，並甩車尾阻擋
      警車追趕，經警方開槍射穿輪胎，丙○○棄車逃逸至新埔
      鎮○○里○○道路竹林內為警逮捕（貨車1 輛，已由王阿
      嬌領回；車牌2 面，已發還予岳忠和；鐵柱107 支，已發
      還予戴國模），始知上情。
三、處罰條文：
    刑法第320 條第1 項、第321 條第1 項第3 款、第47條第1
    項、第51條第5 款。
四、協商判決除有刑事訴訟法第455 條之4 第1 項第1 款之於本
    訊問程序終結前，被告撤銷協商合意或檢察官撤回協商聲請
    者；第2 款之被告協商之意思非出於自由意志者；第4 款之
    被告所犯之罪非第455 條之2 第1 項所定得以協商判決者；
    第6 款之被告有其他較重之裁判上一罪之犯罪事實者；第7
    款之法院認應諭知免刑或免訴、不受理者等情形之一，及違
    反同條第2 項之法院應於協商合意範圍內為判決；法院為協
    商判決所科之刑，以宣告緩刑或2 年以下有期徒刑、拘役或
    罰金為限之規定外，檢察官與被告均不得上訴。
五、如有前項得上訴之情形，得自收受宣示判決筆錄送達之日起
    10日內，向本院提出上訴書狀，上訴於第二審法院。
中    華    民    國    97    年    2     月    22    日
                  刑事第四庭書  記  官  鄧雪怡
                            審判長法官  馮俊郎
以上正本證明與原本無異。
中    華    民    國    97    年    2     月    22    日
                            書  記  官  鄧雪怡
附錄本案處罰實體法條全文：
＊刑法第320 條第1 項：
意圖為自己或第三人不法之所有，而竊取他人之動產者，為竊盜
罪，處5 年以下有期徒刑、拘役或500 元以下罰金。（罰金之貨
幣單位改為新臺幣，並提高為30倍）
＊刑法第321 條第1 項第3 款：
犯竊盜罪而有左列情形之一者，處6 月以上、5 年以下有期徒刑
：
三、攜帶兇器而犯之者。


司法院資訊處製作；財團法人民間司法改革基金會備份。
